【裁判字號】    90,易,1672
【裁判日期】    900727
【裁判案由】    妨害公務等
【裁判全文】
臺灣臺中地方法院刑事判決                          九十年度易字第一六七二號
    公  訴  人  台灣台中地方法院檢察署檢察官
    被      告  甲○○
右列被告因妨害公務等案件，經檢察官提起公訴（九十年度偵字第二三九三號），本
院判決如左：
    主  文
甲○○服用酒類，不能安全駕駛動力交通工具而駕駛，累犯，處拘役肆拾日，如易科
罰金，以佰元折算壹日；又共同對於公務員依法執行職務，施強暴，累犯，處有期
徒刑月，如易科罰金，以佰元折算壹日。
    事  實
一、甲○○前於民國（下同）八十三年間因麻醉藥品管理條例等案件，經法院定應執
    行有期徒刑七年，於八十九年九月十五日執行完畢，猶不知警愓，復因其為位在
    台中市○○路二七六號豪上豪三００暢飲ＫＴＶ酒店之服務生，於九十年一月十
    一日上班期間而飲用高梁酒等酒類，明知其已因服用酒類過量而精神狀況不佳反
    應較慢，已超過客觀生活經驗上不能安全駕駛動力交通工具之程度，當日上午下
    班後，仍於九十年一月十一日上午八時十分許，騎乘車牌號碼ＬＧＷ─三七七號
    重型機車搭載丙○○（另行通緝），途經臺中市○○○路左轉英才路時，因其騎
    乘機車有蛇形之情形，且二人均未戴用安全帽，乃為臺中市警察局交通隊警員乙○○攔檢取締，甲○○、丙○○明知乙○○係依法執行職務之公務員，經攔檢下
    來後，坐在後座的丙○○竟不配合取締，單獨以穢語「攔什肖」（台語）當場辱
    罵依法執行職務之乙○○，乙○○即要求甲○○、丙○○出示證件及將車停至路
    旁，詎甲○○、丙○○未予配合，二人反而共同基於妨害公務之犯意聯絡，二人
    趨前拉扯乙○○之制服，並拉掉乙○○之袖套，以此強暴方式妨害依法執行職務
    之公務員乙○○。嗣經乙○○聯絡附近警網始將甲○○、丙○○帶回臺中市警察
    局交通隊一分隊，於九十年一月十一日上午八時二十五分測得甲○○口中吐氣所
    含酒精濃度尚高達每公升零五一毫克，於九十年一月十一日上午八時廿九分測得
    丙○○口中吐氣所含酒精濃度尚高達每公升零四一毫克。
二、案經臺中市警察局移送臺灣臺中地方法院檢察署檢察官偵查起訴。
    理  由
一、訊據被告甲○○固坦承有於上揭時、地酒後不能安全駕駛仍駕駛致遭警取締等情
    ，惟矢口否認有何妨害公務之犯行，辯稱：伊是因為丙○○和警員發生衝突，想
    把他們拉開，不小心才把警員的衣袖扯下來的，並不是有意的云云。惟查：（一
    ）被告右揭服用酒類，超過客觀生活經驗上不能安全駕駛動力交通工具之程度而
    仍騎乘機車，而有蛇形之情形，有證人乙○○之報告附卷可稽，又被告甲○○於
    九十年一月十一日上午八時二十五分，經測試出呼氣所含酒精濃度高達每公升零
    點五一毫克，亦有酒精濃度測試表、舉發違反道路交通管理事件通知單各一紙在
    卷可稽。故被告確有服用酒類，不能安全駕駛動力交通工具而仍騎乘機車之犯行
    甚明。（二）右揭被告甲○○與丙○○妨害公務執行之事實，業據證人即警員乙○○於本院審理中證述甚詳，且證人乙○○之袖套確已遭拉斷，亦有照片二張附
    卷可查，再參以被告亦自承確有將證人乙○○之袖套拉下來，及證人與被告間並
    無任何仇隙可言，自證詞自無偏頗之虞，應堪採信。又證人乙○○係台中市警察
    局交通隊之隊員，為公務員，而執行交通違規事件，為依法執行公務之行為，被
    告係於公務員依法執行職務之時施行強暴行為，堪以確認。從而，本件事證已臻
    明確，被告犯行均洵堪認定，自應依法論科。
二、核被告甲○○所為，係犯刑法第一百八十五條之三服用酒類不能安全駕駛動力交
    通工具而駕駛罪、刑法第一百三十五條第一項對於公務員依法執行職務時施強暴
    罪。又被告甲○○就前揭妨害公務犯行，與同案被告丙○○間有犯意聯絡及行為
    分擔，均為共同正犯。又被告甲○○前於民國（下同）八十三年間因麻醉藥品管
    理條例等案件，經法院定應執行有期徒刑七年，於八十九年九月十五日執行完畢
    ，五年以內再犯本件有期徒刑以上之罪，為累犯，應各依刑法第四十七條規定加
    重其刑。又被告所犯上開二罪間，犯意各別，罪名互異，應分論併罰。爰審酌被
    告於酒後駕車，其漠視他人生命、身體安全灼然，且對取締違規警員施暴，顯吝
    於自省，心存僥倖，應予非難，惟念及被告犯後業已坦承部分犯行，兼衡其素行
    、犯罪動機、目的、手段、所生危害、犯後於本院審理中態度尚佳等一切情狀，
    量處如主文所示之刑，並依新修正刑法第四十一條第一項前段諭知易科罰金之折
    算標準（按刑法第四十一條原規定犯最重本刑為三年以下有期徒刑以下之刑之罪
    ，而受六個月以下有期徒刑或拘役之宣告者，得易科罰金，而該法條業經立法院
    三讀通過修正為犯最重本刑為五年以下有期徒刑以下之刑之罪，而受六個月以下
    有期徒刑或拘役之宣告，得易科罰金，並經總統於九十年一月十日以華總一義字
    第九０００００三八００號公布，於九十年一月十二日起生效，爰依修正後之刑
    法諭知易科罰金之折算標準）。
三、公訴意旨另以：被告甲○○尚有於前揭時地與同案被告劉光邦共同涉犯有刑法第
    一百四十條第一項之當場侮辱公務員罪。訊據被告甲○○堅決否認有侮罵警員乙○○之情事。經查，侮罵警員乙○○者為同案被告丙○○，被告甲○○並未侮罵
    等情，業據證人乙○○證述在卷，是以，被告甲○○所辯應堪採信，被告甲○○
    此部分本應為無罪之諭知，惟公訴人認此部分與前揭妨害公務部分有牽連犯之關
    係，屬裁判上一罪，爰不另為無罪之諭知。
據上論斷，應依刑事訴訟法第二百九十九條第一項前段，刑法第二十八條、第一百八
十五條之三、第一百三十五條第一項、第四十七條、修正後刑法第四十一條第一項前
段，罰金罰鍰提高標準條第一條前段、第二條，判決如主文。
中       華       民       國     九十     年     七     月    二十七   日
          臺灣臺中地方法院刑事第一庭
                                          法  官  吳  進  發
右正本證明與原本無異。
如不服本判決，應於判決送達後十日內向本院提出上訴狀，上訴於臺灣高等法院臺中
分院( 須附繕本 )。
                                          書記官
中       華       民       國     九十     年     七     月     三十    日


司法院資訊處製作；財團法人民間司法改革基金會備份。
